臺灣板橋地方法院刑事判決　　　　　　　96年度訴字第2647號
公　訴　人　臺灣板橋地方法院檢察署檢察官
被　　　告　子○○
　　　　　　　　　　（現於臺灣臺北監獄臺北分監另案執行）
指定辯護人　本院公設辯護人　乙○○
被　　　告　己○○
　　　　　　　　　　　號3樓
　　　　　　辛○○
　　　　　　　　　　　桃園縣蘆.
　　　　　　　　　　　3巷22.
　　　　　　　　　　（現於臺灣新竹戒治所強制戒治中）
上列被告因竊盜等案件，經檢察官提起公訴（九十六年度偵字第
一一六五四、一二三九七、一二三九八、一二四○四號），本院
判決如下：
    主  文
一、子○○：
    (一)竊盜，累犯，處有期徒刑肆月，減為有期徒刑貳月。
    (二)竊盜，累犯，處有期徒刑肆月，減為有期徒刑貳月。
    (三)共同竊盜，累犯，處有期徒刑肆月，減為有期徒刑貳月。
    (四)共同竊盜，累犯，處有期徒刑肆月。
    (五)竊盜，累犯，處有期徒刑肆月。
    (六)以上宣示之有期徒刑，應執行有期徒刑壹年壹月。
    (七)被訴於民國九十六年三月下旬所為竊取鐵條三百公斤之竊
      盜部分、於九十六年四月二十二日所為竊盜部分及於民國
      九十六年五月二十日所為準強盜部分，均無罪。
二、己○○：
    (一)共同竊盜，累犯，處有期徒刑參月，如易科罰金，以新臺
      幣壹仟元折算壹日，減為有期徒刑壹月拾伍日，如易科罰
      金，以新臺幣壹仟元折算壹日。
    (二)共同竊盜，累犯，處有期徒刑參月，如易科罰金，以新臺
      幣壹仟元折算壹日。
    (三)以上宣示之有期徒刑，應執行有期徒刑肆月，如易科罰金
      ，以新臺幣壹仟元折算壹日。
三、辛○○無罪。
    事  實
一、子○○前因竊盜案件，經臺灣高等法院以九十一年度上易字
    第一四一九號判處有期徒刑六月確定，於民國九十一年十月
    三十日以易科罰金執行完畢；又因違反毒品危害防制條例案
    件，經臺灣桃園地方法院以九十五年度簡字第二五三號判處
    有期徒刑三月確定，於九十五年十月十七日以易科罰金執行
    完畢。己○○曾因違反毒品危害防制條例案件，經臺灣桃園
    地方法院以八十九年度易字第二八三二號判處有期徒刑六月
    確定，於九十二年十一月二十日執行完畢；又同因違反毒品
    危害防制條例案件，經臺灣桃園地方法院以九十二年度訴字
    第一二三三號判處有期徒刑八月及六月，並定應執行刑為一
    年確定；復再因違反毒品危害防制條例案件，經臺灣桃園地
    方法院以九十三年度桃簡字第一八三三號判處有期徒刑六月
    確定，經與上開宣示之有期徒刑一年接續執行，甫於九十五
    年三月一日執行完畢。
二、子○○、己○○二人，先後為下列犯行：
  (一)子○○基於為自己不法所有之意圖，於九十六年三月下旬某
    日，在位於臺北縣林口鄉省道臺十五線十五點五公里處之道
    路拓寬工程工地，竊取國雍營造工程有限公司與下包廠商所
    有之鐵條二百五十公斤（價值約數千元）。
  (二)子○○基於為自己不法所有之意圖，於九十六年四月二十四
    日前之四月下旬某日，在桃園縣蘆竹鄉海湖一之一號已停工
    之工廠，竊取壬○○所有之電壓開關兩個、電表乙個及電纜
    線五條等物。
  (三)子○○、己○○基於意圖為自己不法所有之共同犯意聯絡，
    於九十六年四月二十四日十二時許，由子○○帶領己○○至
    桃園縣蘆竹鄉○○○街七號，竊取甲○○所有之廚具、欄杆
    、鐵門等白鐵製品（價值約五、六千元）。
  (四)子○○、己○○基於意圖為自己不法所有之共同犯意聯絡，
    於九十六年五月中旬某日，由子○○帶領己○○至位於桃園
    縣蘆竹鄉○○○路赤塗崎一之四號之建鑫鍋爐公司，竊取該
    公司所有白鐵門板四面及白鐵煙囪二支。
  (五)子○○基於為自己不法所有之意圖，於九十六年五月十七日
    十四時許，在位於桃園縣林口鄉下福村二鄰一一七號旁之倉
    庫，竊取庚○○所有之不鏽鋼鋼板乙塊（價值約一千元）。
三、案經甲○○、庚○○訴由臺北縣政府警察局新莊分局移送臺
    灣板橋地方法院檢察署檢察官偵查起訴。
    理  由
一、被告子○○、己○○有罪部分：
  (一)犯罪事實之認定：上揭犯罪事實，業據被告子○○、己○○
    於本院審理中自白不諱，核與被害人國雍營造工程有限公司
    員工丙○○、壬○○、甲○○、建鑫鍋爐公司員工寅○○與
    庚○○分別於警詢及本院審理時所為遭竊情節之供述合致，
    堪信被告二人上開自白應與事實相符。此外，復有贓物認領
    保管單二紙存卷足據，本件事證已臻明確，被告子○○、己○○二人如事實欄所載之犯行均足以認定，應予依法論科。
  (二)論罪科刑之法律適用：
    1.核被告子○○、己○○如事實欄所示之數次行為，均係犯
      刑法三百二十條第一項之竊盜罪。其二人如事實欄二(三)、
      二(四)兩次竊盜犯行，有犯意之聯絡與行為之分擔，為共同
      正犯。被告子○○先後五次犯行及己○○二次犯行，均係
      以數行為分別犯上開數罪，侵害不同之財產法益，應予分
      論併罰。又被告子○○、己○○二人有如事實欄所載犯罪
      科刑執行紀錄，有臺灣高等法院被告前案紀錄表在卷可考
      ，此有臺灣高等法院被告前案紀錄表附卷足參，其等於有
      期徒刑執行完畢後，五年以內以故意再犯本件最重本刑為
      有期徒刑以上之罪，為累犯，應依刑法第四十七條第一項
      之規定加重其刑。
    2.爰審酌被告二人有前述犯罪紀錄，素行非佳，學歷均為國
      民中學畢業（參被告警詢筆錄教育程度欄），智識程度並
      無明顯不足之情形，因個人所需而起盜心，動機可議，並
      為數次犯行，自應予以相當之非難，惟所竊取之物品價值
      非鉅，所造成之危害尚微，復於審理中能坦認犯行，犯罪
      後態度尚稱良好等一切情狀，分別量處如主文所示之刑（
      被告子○○主文一(一)為就事實二(一)所處之刑，主文一(二)為
      就事實二(二)所處之刑，主文一(三)為就事實二(三)所處之刑，
      主文一(四)為就事實二(四)所處之刑，主文一(五)為就事實二(五)
      所處之刑；被告己○○主文二(一)為就事實二(三)所處之刑，
      主文二(二)為就事實二(四)所處之刑），被告己○○部分並諭
      知易科罰金之折算標準，以資儆懲。公訴人雖就被告子○○部分請求依竊盜犯贓物犯保安處分條例第三條第一項之
      規定，於刑之執行前令入勞動場所強制工作，惟審酌被告
      子○○本件犯行，其行為手段均以徒手趁隙為之，並多係
      於無人看管之處所行竊，所竊取物品之價值亦非鉅，其中
      數名被害人甚係於遭竊數日之後到場察看時始行發覺，尚
      無嚴重干擾被害人經濟生活及社會秩序之情形，而無較一
      般竊盜行為所造成危害程度更為嚴重之情形，是本院認以
      量處如主文所示之刑度，應可適切反應其犯行之可非難性
      並兼收教悔矯正之效果，爰不為其令入勞動場所強制工作
      之諭知，併此敘明。
二、被告子○○、辛○○無罪諭知部分：
  (一)公訴意旨尚指被告子○○、辛○○二人另有下列犯行：
    1.被告子○○基於為自己不法所有之意圖，於九十六年三月
      下包廠商所有之鐵條三百公斤等情，因認被告子○○就此
      涉犯刑法第三百二十條第一項之竊盜罪嫌。
    2.被告子○○、辛○○基於意圖為自己不法所有之共同犯意
      聯絡，於九十六年四月二十二日十六時許，在位於桃園縣
      蘆竹鄉○○路○段二一一號之廣明實業有限公司（下稱為
      廣明公司），竊取高公司所有之不鏽鋼製設備乙批等情，
      因認被告子○○、辛○○就此涉犯刑法第三百二十一條第
      一項第二款之踰越牆垣竊盜罪嫌。
    3.被告子○○與某年籍不詳之成年人基於意圖為自己不法所
      有之共同犯意聯絡，於九十六年五月二十日十二時四十分
      許，在位於臺北縣蘆竹鄉○○村○○○路二二七號旁之倉
      庫，竊取告訴人癸○○所有白鐵門、白鐵門片，正欲離去
      之時，適當時返回家中之告訴人癸○○察覺有異，隨即出
      外查看，並欲阻止被告子○○離開，然被告子○○為脫免
      逮捕，竟當場自腰間取出乙把不明刀械向癸○○揮舞，並
      恫稱：「你敢打我試看看」等詞，藉此脅迫方法，致使癸○○不得不放棄追趕，任其等二人逃離現場等情，因認被
      告子○○就此涉犯刑法第三百三十條第一項之準強盜罪嫌
      。
  (二)按犯罪事實應依證據認定之，無證據不得認定犯罪事實，刑
    事訴訟法第一百五十四條第二項定有明文。又認定犯罪事實
    所憑之證據，雖不以直接證據為限，間接證據亦包括在內，
    然而無論直接或間接證據，其為訴訟上之證明，須於通常一
    般之人均不致有所懷疑，而得確信其為真實之程度者，始得
    據為有罪之認定，倘其證明尚未達到此一程度，而有合理之
    懷疑存在時，事實審法院在心證上無從為有罪之確信，自應
    為無罪之判決，最高法院七十六年度台上字第四九八六號判
    例意旨闡示甚明。另告訴人之告訴，係以使被告受刑事訴追
    為目的，是其陳述是否與事實相符，仍應調查其他證據以資
    審認，此亦有最高法院五十二年度台上字第一三○○號判例
    可資參照。
  (三)公訴人認被告子○○、辛○○二人涉有上開犯行，無非係以
    其二人於警詢或偵查中所為坦認之供述、被害人丙○○、丁○○及癸○○之指訴、證人呂鳳蘭於警詢所為之供述及卷附
    通訊監察紀錄等，為其論據。訊之被告子○○、辛○○均堅
    詞否認有上開犯行，被告子○○辯稱在臺北縣林口鄉省道臺
    十五線十五點五公里處之道路拓寬工程工地僅竊取過乙次鐵
    條，數量約一、二百公斤；九十六年五月二十日亦未曾至臺
    北縣蘆竹鄉○○村○○○路二二七號旁之倉庫行竊，諻論為
    人追趕而持刀出言相脅；並與被告辛○○均辯陳其二人係至
    桃園縣蘆竹鄉○○路○段二一一號廣明公司圍牆外，撿拾路
    旁掉落之白鐵，並無踰越圍牆行竊之情事等語。
  (四)經查：
    1.證人丙○○雖指稱上開臺北縣林口鄉省道臺十五線十五點
      五公里處之道路拓寬工程工地，曾先後遭竊兩次各損失鐵
      條二百五十公斤及三百公斤等語明確，然其亦到庭證稱並
      未親見遭竊情況，而僅係據下包廠商之報告依工地主任之
      指示向警備案等語明確，顯見證人丙○○並未親見被告兩
      度行竊之行為。而被告子○○僅自白其中乙次行竊二百公
      斤鐵條之犯行（此部分業經本院認定論罪如前），否認有
      另乙次之竊盜行為，復未查獲該等失竊物品而可為佐據，
      徒由證人丙○○之證述，尚難認定被告確有另次竊取鐵條
      三百公斤之事實。
    2.被告子○○、辛○○固曾於警詢中供述曾至廣明公司竊取
      物品云云，然就竊取之詳確時間、方式及竊得物品內容等
      ，均未有進一步之陳述，徒據此等簡略之供述內容，已難
      遽認其等確有此項犯罪事實。且被告子○○於偵查中，亦
      係供陳曾在廣明公司圍牆邊撿拾一些廢鐵，並非偷東西等
      語，被告辛○○於偵查中亦係供述伊與子○○至上址廢棄
      場撿東西等語，是以其二人警詢中所為竊盜之自白是否確
      與事實相符，尤難遽為憑信。又證人丁○○雖於警詢中指
      陳竊嫌係自圍牆外翻牆入內行竊云云，然其於本院審理中
      已說明上開遭竊過程之指述為其推測等語明確，是其此部
      分之指述自不足為犯罪事實認定之依據。再者，廣明公司
      於九十六年四月二十三日發覺放置工廠後方空地之設備遭
      竊，遭竊之物品包括「鈦合金金屬熱交換器（重約一千公
      斤）、「白鐵製泵浦十五組（重約三千公斤）」、「銅製
      空氣冷卻器三組（重約三千公斤）」、「白鐵製攪拌機機
      座十組（約三千公斤）」、「鈦合金金屬桶槽乙只（重約
      五百公斤）」、「白鐵製熱交換器乙批（重約四千公斤）
      」、「白鐵製雜項設備（重約三千公斤）」、「馬達減速
      器七部」、「高壓電線乙批約一百五十公尺」、「ＰＶＣ
      電線乙批約二百公尺」，而該公司圍牆高度達四公尺，牆
      外距道路並有一段距離，竊走上開設備勢需使用吊車及車
      輛方能為之，而該空地平日少有人進入，係公司員工偶然
      進入拿取料件時始發覺遭竊情事，故確實遭竊時間無從得
      知，而發現當時尚有部分遭挪動之設備仍留在圍牆上等情
      ，業據證人丁○○到庭證述明確，並提出遭竊物品清單在
      卷可憑。由上開遭竊物品重量總達近二十公噸，現場尚遺
      留有部分設備遭挪動而留在圍牆上之客觀情狀，參酌證人
      丁○○上開證述，堪認該等設備應係遭人自圍牆外使用吊
      車吊起後再以車輛運離，徵諸被告子○○前述經論罪科刑
      之犯罪模式均係徒手行竊之情形，被告二人顯難徒手自行
      以踰越圍牆之方式而竊取上開設備。而自廣明公司圍牆上
      仍遺留有設備之情形，亦不能排除其他竊嫌以重機械偷竊
      物品之過程中，將部分物品掉落於圍牆外之可能性，則被
      告二人辯陳係圍牆外撿拾廢棄物之辯解，亦非毫無可取之
      處。是在此部分並無人親眼目睹被告二人行竊之行為，復
      無扣案贓物或其他積極事證可資佐證，自不得僅以被告二
      人警詢中存有瑕疵之自白而為犯罪事實之認定。
    3.又證人癸○○於偵查中，雖明確指陳當日其所見行竊而持
      刀相脅之人即為被告子○○，然其當時僅係依卷存相片指
      認，其正確性本值堪慮，且其在偵查中也僅係表示被告子
      ○○看起來比較像行竊之人等語，並未為肯定之指認，自
      難憑為犯罪行為人認定之依據。而遍閱卷證，檢察官偵查
      中未曾就此項竊盜事實訊問被告，甚者卷存他案被告郭秋
      詳之偵查筆錄內，已明確載明戊○○供稱該次竊案件係其
      與丑○○共同所為（參九十六年度偵字第一二四○四號偵
      查卷第一四一頁），尤見癸○○之上開指認顯有所誤。而
      經本院於審理期日請證人癸○○當面指認，其亦陳稱可以
      確定當日所見竊嫌並非被告子○○等語。是在別無其他積
      極事證之情形下，自無從逕認該次行為人確為被告子○○
      。
    4.綜上所述，公訴人所指被告子○○、辛○○另涉上開犯嫌
      ，依調查所得證據，其證明程度仍未達於可排除合理之懷
      疑而形成被告有罪之法律上確信之程度，循據前開之說明
      ，並基於「罪證有疑，利於被告」之刑事訴訟原則，本院
      認被告子○○、辛○○此部分之犯罪尚屬不能證明，依法
      應為其二人無罪之諭知。
據上論斷，應依刑事訴訟法第二百九十九條第一項前段、第三百
零一條第一項，刑法第二十八條、第三百二十條第一項、第四十
七條第一項、第四十一條第一項前段、第五十一條第五款，刑法
施行法第一條之一第一項、第二項，中華民國九十六年罪犯減刑
條例第二條第一項第三款、第七條第一項、第二項，判決如主文
。
本案經檢察官陳伯均到庭執行職務。
中　　華　　民　　國　　96　　年　　12　　月　　4 　　日
                  刑事第十庭  審判長法　官  侯志融
                                    法  官  歐陽漢菁
                                    法  官  楊博欽
以上正本證明與原本無異
如不服本判決應於送達後十日內向本院提出上訴狀
                                    書記官　李慈容
中　　華　　民　　國　　96　　年　　12　　月　　4 　　日
附錄本案論罪科刑法條全文：
中華民國刑法第三百二十條
  意圖為自己或第三人不法之所有，而竊取他人之動產者，為竊
  盜罪，處五年以下有期徒刑、拘役或五百元以下罰金。
  意圖為自己或第三人不法之利益，而竊佔他人之不動產者，依
  前項之規定處斷。
  前二項之未遂犯罰之。
